臺灣基隆地方法院刑事判決　
111年度基金簡字第95號
聲  請  人  臺灣基隆地方檢察署檢察官
被      告  謝新佑



上列被告因洗錢防制法等案件，經檢察官提起公訴 （111年度偵
緝字第261號），被告於審理時自白犯罪，本院合議庭乃裁定由
受命法官改依簡易判決處刑如下：            
    主  文
謝新佑幫助犯洗錢防制法第十四條第一項之一般洗錢罪，處有期
徒刑叁月，併科罰金新臺幣壹萬元，罰金如易服勞役，以新臺幣
壹仟元折算壹日。
    事實及理由
一、本件除補充下列事項外，餘犯罪事實、證據及應適用之法條
    ，均引用如附件臺灣基隆地方檢察署檢察官起訴書之記載：
　㈠證據補充：
　　被告謝新佑於本院111年6月28日準備程序時之自白。
  ㈡應適用法條補充：
    洗錢防制法第16條第2項。
二、爰審酌謝新佑提供金融帳戶予他人作為詐欺取財及洗錢之工
    具，助長社會上人頭帳戶文化之歪風，並導致詐欺及洗錢犯
    罪追查不易，形成查緝死角，對交易秩序、社會治安均造成
    危害，所為實屬不當；兼衡被告於審理時終能坦承犯行之犯
    後態度、素行、犯罪動機、目的、手段、被害人陳於秀之受
    害金額、迄未能補償及徵得被害人之諒解等一切情狀，量處
    如主文所示之刑，並就罰金刑部分，諭知易服勞役之折算標
    準。
三、依刑事訴訟法第449條第2項、第454條第2項，逕以簡易判決
    如主文。
四、如不服本判決，得自收受送達之翌日起20日內向本院提出上
    訴狀，上訴於本院第二審合議庭（須附繕本）。
五、本案經檢察官劉星汝提起公訴，檢察官林姿妤到庭執行職務
    。
中　　華　　民　　國　　111 　年　　 12　　月　　2　　日
                  基隆簡易庭  法　官  劉桂金
以上正本證明與原本無異。
如不服本判決，應於判決送達後20日內，向本院提出上訴書狀，
敘述上訴理由，上訴於本院合議庭，並按他造當事人之人數附具
繕本。
中　　華　　民　　國　　111 　年　　12　　月　　2 　　日
                              書記官  劉珍珍
附錄本案論罪科刑法條全文：
中華民國刑法第30條
幫助他人實行犯罪行為者，為幫助犯。雖他人不知幫助之情者，
亦同。
幫助犯之處罰，得按正犯之刑減輕之。
中華民國刑法第339條                           
意圖為自己或第三人不法之所有，以詐術使人將本人或第三人之
物交付者，處5年以下有期徒刑、拘役或科或併科50萬元以下罰
金。
以前項方法得財產上不法之利益或使第三人得之者，亦同。
前二項之未遂犯罰之。
洗錢防制法第14條
有第二條各款所列洗錢行為者，處7年以下有期徒刑，併科新臺
幣5百萬元以下罰金。
前項之未遂犯罰之。
前二項情形，不得科以超過其特定犯罪所定最重本刑之刑。

附件
臺灣基隆地方檢察署檢察官起訴書
                                    111年度偵緝字第261號
　　被　　　告　謝新佑　男　26歲（民國00年0月00日生）
　　　　　　　　　　　　住○○市○○區○○路000○0號
　　　　　　　　　　　　居花蓮縣○○鄉○○路00巷0號（兼送達址）
　　　　　　　　　　　　國民身分證統一編號：Z000000000號
上列被告因詐欺等案件，已經偵查終結，認應該提起公訴，茲將
犯罪事實及證據並所犯法條分敘如下：
　　　　犯罪事實
一、謝新佑可預見金融機構帳戶係個人理財之重要工具，為個人
    財產、信用之重要表徵，如交予他人使用，有供作財產犯罪
    用途之可能，仍基於幫助詐欺取財及幫助洗錢之不確定故意
    ，於民國110年3月15日前某不詳時間，在宜蘭市○○路0段000
    巷00號之前租屋處，將其所申辦之中華郵政股份有限公司帳
    號00000000000000號帳戶（下稱本案帳戶）之存摺、提款卡
    借與不熟識之友人「陳啟文」使用。嗣「陳啟文」與其所屬
    之詐欺集團成員取得本案帳戶資料後，竟共同意圖為自己不
    法之所有，基於詐欺取財及洗錢之犯意聯絡，於110年3月15
    日20時53分許，由不詳成員以電話聯繫陳於秀，向其佯稱其
    網路購物時遭錯誤設定為廠商身分而增加訂單，須配合指示
    操作撤單云云，致陳於秀陷於錯誤，自同日22時49分許起至
    翌(16)日0時02分許，配合匯款共計新臺幣27萬1064元至本
    案帳戶內，旋遭不詳成員提領一空。謝新佑以此方式幫助上
    開詐欺集團成員詐欺取財，並隱匿其等犯罪所得之流向。
二、案經陳於秀訴請基隆市警察局第三分局報告臺灣宜蘭地方檢
    察署陳請臺灣高等檢察署檢察長令轉本署偵辦。
　　　　證據並所犯法條
一、證據清單及待證事實：
編號 證據名稱 待證事實 ㈠ 被告謝新佑於偵查中之供述。 被告固坦承將本案帳戶交與「陳啟文」使用之事實，惟矢口否認有何上開犯行，辯稱：伊不知道「陳啟文」拿帳戶去做什麼，「陳啟文」後來就跑不見了，伊也找不到「陳啟文」等語。 ㈡ 1.證人即告訴人陳於秀於警詢時之證述。 2.告訴人提供之交易憑證影本1份。 證明告訴人受騙匯款至本案帳戶內之經過。 ㈢ 本案帳戶開戶資料及交易明細1份。 證明告訴人受騙後將款項匯入本案帳戶內，旋即遭提領之事實。 
二、被告固以前詞置辯，惟被告自稱其知道金融帳戶係個人專屬
    使用，隨意交給他人可能會被當成犯罪工具，而其與「陳啟
    文」認識僅4、5個月，交情還好，除臉書以外沒有其他聯絡
    方式等語，是被告交付帳戶之對象，顯非與其具相當熟識程
    度之友人，再參被告明知不得隨意將金融帳戶借與他人使用
    ，然其出借本案帳戶時，並未詢明對方借用帳戶係做何用途
    ，亦未與該人約明返還帳戶之時間、方式，或為任何防止本
    案帳戶遭不法利用之預防措施等情，衡以被告之年齡、智識
    程度，足徵被告可預見其提供本案帳戶可能遭他人為財產上
    不法利用，仍容任該詐欺取財結果之發生，主觀上有幫助他
    人實施詐欺取財及洗錢之不確定故意甚明，被告所辯，要無
    可採。核被告所為，係幫助犯刑法第339條第1項之詐欺取財
    及幫助犯洗錢防制法第14條第1項之洗錢罪嫌。被告所犯上
    開2罪，為想像競合犯，請從一重之幫助洗錢罪處斷。
三、依刑事訴訟法第251條第1項提起公訴。
  　此　致
臺灣基隆地方法院
中　　華　　民　　國　 111　　年　　4 　　月　　23　　日
　　　　　　　　　　　　　　　檢　察　官  劉星汝
本件正本證明與原本無異
中　　華　　民　　國　 111　　年　　5 　　月　　20　　日
                              書  記  官  賴  菁
附錄本案所犯法條全文
中華民國刑法第30條
幫助他人實行犯罪行為者，為幫助犯。雖他人不知幫助之情者，
亦同。
幫助犯之處罰，得按正犯之刑減輕之。
中華民國刑法第339條
意圖為自己或第三人不法之所有，以詐術使人將本人或第三人之
物交付者，處 5 年以下有期徒刑、拘役或科或併科 50 萬元以
下罰金。
以前項方法得財產上不法之利益或使第三人得之者，亦同。
前二項之未遂犯罰之。
洗錢防制法第14條
有第二條各款所列洗錢行為者，處 7 年以下有期徒刑，併科新
臺幣 5 百萬元以下罰金。
前項之未遂犯罰之。
前二項情形，不得科以超過其特定犯罪所定最重本刑之刑。